# 跪求各类金融工具的账务处理及解释

提问人：木叶白牙 时间：2015-11-20 13:03:51
各位老师好： 我对于金融工具几乎完全空白谁那里有关于金融工具的处理及相关解释，或者各种金融工具的名称汇总等等相关的任何知识都行！！！

回答人：chenyiwei
这个问题太大了。建议先从准则讲解入手，同时阅读四大出的关于IFRS金融工具方面的专业书籍。另外结合实务工作学习也很重要。

提问人：木叶白牙 时间：2015-11-28 15:46:45
谢谢陈版指条明路！四大出的这些专业书籍是中文的吗？我的英文基本为 0 ！另外您能受累推荐几个比较有代表性的书名吗？

回答人：chenyiwei
据我所知目前只有PwC出的有中文版。书名如EY的International GAAP、DTT的iGAAP、PwC的IFRS Practical Guides等。